臺灣臺中地方法院刑事判決
111年度交易字第677號
公  訴  人  臺灣臺中地方檢察署檢察官
被      告  張茂霖



上列被告因公共危險案件，經檢察官提起公訴（111年度速偵字
第1809號），被告於準備程序就被訴事實為有罪之陳述，經告知
簡式審判程序意旨，並聽取公訴人、被告之意見後，本院裁定改
行簡式審判程序，判決如下：
    主  文
張茂霖駕駛動力交通工具而吐氣所含酒精濃度達每公升零點二五
毫克以上，累犯，處有期徒刑壹年。
    事  實
一、張茂霖於民國111年4月16日上午9時許起至同日上午11時許
    止，在臺中市○○區○○街0段0號之新社郵局對面之土地公廟內
    ，飲用米酒若干後，竟基於酒後駕駛動力交通工具之犯意，
    騎乘車牌號碼000-000號普通重型機車行駛於道路。嗣於同
    日上午11時許，行經臺中市○○區○○街0段00號前，因騎車搖
    晃為警攔查，並於同日上午11時42分許，測得其吐氣所含酒
    精濃度達每公升0.26毫克，因而查悉上情。
二、案經臺中市政府警察局東勢分局報告臺灣臺中地方檢察署（
    下稱臺中地檢署）檢察官偵查起訴。    
    理  由
一、被告張茂霖所犯刑法第185條之3第1項之公共危險罪，屬於
    刑事訴訟法第376條第1款所列之罪之案件，依同法第284條
    之1規定，得由法官1人獨任審判，先予敘明。又被告於準備
    程序中，就上開犯罪事實為有罪之陳述，且其所犯係死刑、
    無期徒刑、最輕本刑為3年以上有期徒刑以外之罪，經告知
    簡式審判程序之旨，並聽取檢察官及被告之意見後，本院依
    刑事訴訟法第273條之1第1項規定，當庭宣示裁定進行簡式
    審判程序，有本院111年9月13日準備程序筆錄1份附卷足憑
    （見本院111年度交易字第677號卷〈下稱本院卷〉第142頁）
    。是本案之證據調查，依刑事訴訟法第273條之2規定，不受
    同法第159條第1項、第161條之2、第161條之3、第163條之1
    及第164條至第170條規定之限制，合先敘明。
二、上開犯罪事實，業據被告於警詢、偵查及本院訊問及審理中
    均坦承不諱（見臺中地檢署111年度速偵字第1809號偵查卷〈
    下稱偵卷〉第39頁至第41頁、第71頁至第72頁；本院卷第120
    頁、第141頁、第145頁至第146頁），並有臺中市政府警察
    局東勢分局員警職務報告書（見偵卷第37頁）、臺中市政府
    警察局當事人酒精測定紀錄表（見偵卷第43頁）、證號查詢
    機車駕駛人、查詢機車車籍資料（見偵卷第51頁至第53頁）
    各1份、臺中市政府警察局舉發違反道路交通管理事件通知
    單2份、執行交通違規移置保管車輛收據1份（見偵卷第59頁
    ）附卷可參。從而，足認被告之自白與事實相符，可採為論
    罪科刑之依據。本件事證已臻明確，被告上開犯行已可認定
    ，應依法論科。　　
三、論罪科刑：
  ㈠核被告所為，係犯刑法第185條之3第1項第1款之駕駛動力交
    通工具而吐氣所含酒精濃度達每公升0.25毫克以上之罪。
  ㈡被告前於107年間，因公共危險案件，經本院以107年度交易
    字第1711號判決判處有期徒刑11月確定，於109年2月26日縮
    短徒刑執行完畢等情，業據被告於本院審理中供述明確（見
    本院卷第145頁），並有臺灣高等法院被告前案紀錄表1份（
    見本院卷第13頁至第23頁）在卷可按，其於受有期徒刑之執
    行完畢後，5年內故意再犯本案有期徒刑以上之罪，為累犯
    。本院考量被告經由前案司法程序，顯已知悉酒駕之公共危
    險之危險性，酒後騎車為法所不允許之行為，近來更因酒駕
    肇事事件頻傳，酒駕肇事行為造成許多家庭破碎，政府及媒
    體均多次宣導，被告卻仍無視國家刑罰法令，於前揭時、地
    酒後騎車，嚴重危害他人生命安全，可信被告對刑罰之反應
    能力薄弱，被告於不符合刑法第59條所定要件之情形下，依
    累犯之規定加重該罪最低本刑之結果，其所受之刑罰並無超
    過其所應負擔罪責之情形，另其人身自由亦無遭受過苛侵害
    之虞，而與憲法罪刑相當原則及比例原則無違，參照釋字第
    775號解釋意旨，自得依刑法第47條第1項之規定加重其刑。
  ㈢爰審酌被告除前開公共危險案件外，亦①於90年間，因公共危
    險案件，經本院以90年度豐交簡字第302號判決判處拘役50
    日確定；②於91年間，因公共危險案件，經本院以91年度豐
    交簡字第705號判決判處有期徒刑4月確定；③於95年間，因
    公共危險案件，經本院以95年度豐交簡字第334號判決判處
    有期徒刑5月確定；④於95年間，因公共危險案件，經本院以
    95年度交簡字第28號判決判處有期徒刑5月確定；⑤於98年間
    ，因公共危險案件，經本院以98年度交簡字第67號判決判處
    有期徒刑6月確定；⑥於101年間，因公共危險案件，經本院
    以101年度交易字第897號判決判處有期徒刑8月確定；⑦於10
    2年間，因公共危險案件，經本院以102年度交易字第1776號
    判決判處有期徒刑10月確定；⑧於104年間，因公共危險案件
    ，經本院以104年度審交易字第483號判決判處有期徒刑8月
    確定；⑨於105年間，因公共危險案件，經本院以105年度審
    交易字第1449號判決判處有期徒刑10月確定在案，有臺灣高
    等法院被告前案紀錄表1份在卷可按，本次已為第11次之酒
    後駕車，理應當更知悉酒精成分對人之意識、控制能力具有
    不良影響，且超量飲酒將導致對周遭事務之辨識及反應能力
    降低，此時駕駛動力交通工具對往來之公眾及駕駛人自身皆
    具有高度之危險性；再者，酒後不騎車已經政府傳媒廣為宣
    導，刑法第185條之3規定亦迭經修正加重，立法者顯然有意
    以重罰嚇阻酒駕歪風，被告竟仍漠視自身安危，枉顧公眾用
    路人之安全，再度為本件酒後騎乘機車行駛於道路之犯行，
    亦徵其法治觀念顯屬薄弱，實在不可取；衡以其為警所測得
    之吐氣酒精濃度達每公升0.26毫克，數值不低，又被告已因
    酒後騎車遭吊銷駕駛執照仍騎乘機車行駛於道路，對於道路
    交通安全所生危害非微；惟考量其犯後業已坦承犯行，犯後
    態度尚可，暨被告自陳現擔任臨時工，日薪約新臺幣（下同
    ）950元之經濟狀況，為國中畢業之智識程度，離婚，與前
    配偶育有2名子女（現均已成年），現居住在公司宿舍之家
    庭生活狀況（警詢筆錄受詢問人欄及本院卷第147頁之被告
    於本院審理程序中之供述）等一切情狀，為遏阻其再次酒後
    騎車，避免被告及其他用路人之危害，量處如主文所示之刑
    。
據上論斷，依刑事訴訟法第273條之1第1項、第299條第1項前段
，刑法第185條之3第1項第1款、第47條第1項，刑法施行法第1條
之1第1項，判決如主文。
本案經檢察官張永政提起公訴，檢察官王淑月到庭執行職務。
中　　華　　民　　國　　111 　年　　9 　　月　　27　　日
                  刑事第十五庭  法  官   陳韋仁
以上正本證明與原本無異。
如不服本判決應於收受送達後20日內向本院提出上訴書狀，並應
敘述具體理由；其未敘述上訴理由者，應於上訴期間屆滿後20日
內向本院補提理由書（均須按他造當事人之人數附繕本）「切勿
逕送上級法院」。
　　　                        　書記官   張晏齊
中　　華　　民　　國　　111 　年　　9 　　月　　29　　日
附錄本案論罪科刑法條全文：
中華民國刑法第185條之3
駕駛動力交通工具而有下列情形之一者，處3年以下有期徒刑，
得併科30萬元以下罰金：
一、吐氣所含酒精濃度達每公升零點二五毫克或血液中酒精濃度
    達百分之零點零五以上。
二、有前款以外之其他情事足認服用酒類或其他相類之物，致不
    能安全駕駛。
三、服用毒品、麻醉藥品或其他相類之物，致不能安全駕駛。
因而致人於死者，處3年以上10年以下有期徒刑，得併科2百萬元
以下罰金；致重傷者，處1年以上7年以下有期徒刑，得併科1百
萬元以下罰金。
曾犯本條或陸海空軍刑法第54條之罪，經有罪判決確定或經緩起
訴處分確定，於十年內再犯第1項之罪因而致人於死者，處無期
徒刑或5年以上有期徒刑，得併科3百萬元以下罰金；致重傷者，
處3年以上10年以下有期徒刑，得併科2百萬元以下罰金。